臺灣臺中地方法院刑事判決　　　　　　　 96年度易字第176號
公　訴　人　臺灣臺中地方法院檢察署檢察官
被　　　告　乙○○
上列被告因竊盜等案件，經檢察官提起公訴（九十五年度偵字第
一五二一六號），被告於準備程序就被訴事實為有罪之陳述，經
本院合議庭裁定改行簡式審判程序審理，判決如下：
    主    文
乙○○共同攜帶兇器竊盜，處有期徒刑陸月，如易科罰金，以銀
元佰元即新臺幣玖佰元折算壹日。
扣案之螺絲起子壹把，沒收。
    犯罪事實
一、乙○○與廖國榕（另案由本院併案審理）於民國九十五年五
    月三十一日下午四時許，由乙○○騎乘車號YIH－889號機車
    搭載廖國榕，行經臺中市○區○○路與興大路口時，見甲○
    ○停放在該處之車號4887－LP自小客車無人看管，竟共同意
    圖為自己不法之所有，由乙○○在旁擔任把風之工作，廖國
    榕則持乙○○所有在客觀上足以危害人之生命、身體而可供
    作兇器使用之金屬螺絲起子一把，破壞該自小客車右前車窗
    玻璃（毀損罪部分未據告訴），廖國榕進入車內後，再以上
    開螺絲起子拆卸車內之汽車音響一台，得手後即由乙○○騎
    乘機車搭載廖國榕離去，復將上開汽車音響拿至臺中市○○
    區○○路三段七一二之一一號「翔音汽車音響行」，出售給
    不知情之店家，所得贓款新臺幣（下同）六千元則朋分花用
    。嗣經警方通知乙○○、廖國榕二人到警察局說明而查獲，
    並扣得乙○○所有供與廖國榕共同犯罪所用之螺絲起子一把
    。
二、案經臺中市警察局第三分局報請臺灣臺中地方法院檢察署檢
    察官偵查起訴。
    理　　　由
一、訊據被告乙○○對於上揭犯罪事實坦承不諱，核與證人甲○
    ○於警詢時指訴之情節相符，且經共同被告廖國榕於警詢及
    偵查中供承屬實，並有照片二十四張附於警卷可稽，復有扣
    案之螺絲起子一把可資佐證。查被告乙○○與廖國榕共同竊
    取被害人甲○○之汽車音響一台，其等有為自己不法所有之
    意圖。被告之自白核與事實相符，事證明確，其犯行洵堪認
    定。
二、查被告乙○○與廖國榕行竊時所攜帶使用之螺絲起子一把，
    係屬金屬尖銳之物，在客觀上足以危害人之生命、身體，係
    屬兇器。故核被告所為，係犯刑法第三百二十一條第一項第
    三款之攜帶兇器竊盜罪。被告與廖國榕間，有犯意聯絡與行
    為分擔，為共同正犯（新修正刑法第二十八條將共同正犯之
    定義「實施」，修正為「實行」，僅為純文字修正，非屬法
    律變更，本無新舊法比較適用問題，應依一般法律適用原則
    ，適用裁判時法，最高法院九十五年度臺上字第五五九九號
    判決可資參照）。爰審酌被告犯罪之動機、目的、手段、其
    品行及智識程度、犯罪所生之損害（所得）尚非鉅大、及其
    犯後坦承犯行，已具悔意等一切情狀，量處如主文所示之刑
    。且按行為後法律有變更者，適用行為時之法律。但行為後
    之法律有利於行為人者，適用最有利於行為人之法律，刑法
    第二條第一項定有明文。被告為本件犯罪行為時之刑法第四
    十一條第一項前段規定：「犯最重本刑為五年以下有期徒刑
    以下之刑之罪，而受六個月以下有期徒刑或拘役之宣告，因
    身體、教育、職業、家庭之關係或其他正當事由，執行顯有
    困難者，得以一元以上三元以下折算一日，易科罰金。」，
    又被告行為時之易科罰金折算標準，修正前罰金罰鍰提高標
    準條例第二條前段（現已刪除）規定，就其原定數額提高為
    一百倍折算一日，則本件被告行為時之易科罰金折算標準，
    應以銀元三百元折算一日，經折算為新臺幣後，應以新臺幣
    九百元折算一日。惟九十四年一月七日修正公布並於九十五
    年七月一日施行之刑法第四十一條第一項前段則規定：「犯
    最重本刑為五年以下有期徒刑以下之刑之罪，而受六個月以
    下有期徒刑或拘役之宣告者，得以新臺幣一千元、二千元或
    三千元折算一日，易科罰金。」，比較修正前後之易科罰金
    折算標準，以九十五年七月一日修正公布施行前之規定，較
    有利於被告，則應依刑法第二條第一項前段，適用修正前刑
    法第四十一條第一項前段規定，諭知易科罰金之折算標準。
三、扣案之螺絲起子一把，係被告乙○○所有供與廖國榕共同竊
    盜所用之物，此據被告及廖國榕於警詢時供述明確，應一併
    依修正前刑法第三十八條第一項第二款之規定宣告沒收。另
    扣案之安全帽一頂與雨衣一件，雖係被告所有，且於共同竊
    盜時所穿戴，然被告乙○○於當時係騎乘機車，且當時之天
    候亦為雨天，此據被告於本院審理時供述明確，是其於雨天
    騎乘機車而穿戴安全帽與雨衣，核屬正常之情，故上開安全
    帽一頂與雨衣一件，應非被告為犯本件竊盜罪所特意準備與
    穿戴，爰不予諭知沒收，併此敘明。
據上論斷，應依刑事訴訟法第二百七十三條之一第一項、第二百
九十九條第一項前段，刑法第二條第一項、第二十八條、第三百
二十一條第一項第三款、修正前刑法第四十一條第一項前段、第
三十八條第一項第二款，修正前罰金罰鍰提高標準條例第二條，
判決如主文。
本案經檢察官李芳瑜到庭執行職務。
中　　華　　民　　國　九十六　　年　　二　　月　　八　日
                  刑事第八庭    法  官  簡源希
上為正本係照原本作成
如不服本判決，應於送達後十日內向本院提出上訴狀（須附繕
本），上訴於臺灣高等法院臺中分院。
                                書記官  張雅慧
中　　華　　民　　國　九十六　　年　　二　　月　　八　日
附錄論罪科刑法條：
刑法第三百二十一條第一項第三款
　犯竊盜罪而有左列情形之一者，處六月以上、五年以下有期徒
  刑：
  三　攜帶兇器而犯之者。
